【裁判字號】    95,中交簡上,521
【裁判日期】    951012
【裁判案由】    公共危險
【裁判全文】
臺灣臺中地方法院刑事判決         95年度中交簡上字第521號
上  訴  人  臺灣臺中地方法院檢察署檢察官
被      告  甲○○
上列上訴人因公共危險案件，不服臺灣臺中地方法院簡易庭九十
五年度中交簡字第一一二三號中華民國九十五年七月十七日第一
審簡易判決（聲請案號：臺灣臺中地方法院檢察署九十五年度速
偵字第二三六五號），提起上訴，本院判決如下：
    主    文
上訴駁回。
    犯罪事實及理由
一、本案經本院審理結果，認第一審簡易判決認事用法及量刑均
    無不當，應予維持，並引用第一審判決書及簡易判決處刑書
    記載之犯罪事實、證據及理由（如附件）。
二、檢察官提起本件上訴意旨略以：原審判決被告甲○○服用酒
    類，不能安全駕駛動力交通工具而駕駛，處拘役五十五日，
    如易科罰金，以銀元三百元折算一日，固非無見。惟查，被
    告於案發時，因不勝酒力致操控能力降低，仍於酒後駕駛車
    牌號碼六Ｊ－八九九三號自小客車載送友人回家，嗣於同日
    晚間十一時十分許，行經臺中縣太平市○○路○段與振福路
    口時，不慎與對向由乙○○所駕駛車牌號碼Ｂ八－九七六二
    號自小客車發生擦撞（乙○○未受傷），經警據報前往處理
    ，並對甲○○施以呼氣酒精濃度測試，測得酒精濃度值為每
    公升○‧九九毫克，已超出法務部頒訂之每公升○‧五五毫
    克標準甚多，量刑尚嫌過輕（本件如易科罰金為新臺幣四萬
    九千五百元）。且依九十五年二月五日實行之行政罰法第二
    十六條第一項規定，刑事法律之處罰優先於行政裁罰（一事
    不兩罰）。故刑事法律之處罰，自應考量行政機關對此行為
    之裁罰範圍（警方開單告發之裁罰金額，機車部分，每公升
    ○‧五五毫克以上者，為新臺幣四萬五千元），是刑事裁判
    自不宜過輕，否則涉嫌者反將因刑事裁判而受益，尚非符合
    法律規範之目的。且修正刑法第四十一條已於九十五年七月
    一日實施，有關易科罰金之折算標準已改為新臺幣一千元、
    二千元或三千元，本件仍諭知以銀元三百元折算，是否妥適
    ，亦請審酌。綜上，請將原判決撤銷，更為適當合法之判決
    云云。
三、經查：
  (一)按關於刑之量定，係實體法上賦予法院得為自由裁量之事項
    ，倘其未有逾越法律所規定之範圍，或濫用其權限，即不得
    任意指摘為違法（參最高法院七十五年臺上字第七○三三號
    判例），且在同一犯罪事實與情節，如別無其他加重或減輕
    之原因，下級審量定之刑，亦無過重或失輕之不當情形，則
    上級審法院對下級審法院之職權行使，原則上應予尊重（參
    見最高法院八十五年度臺上字第二四四六號判決）。本案被
    告所犯之刑法第一百八十五條之三之服用酒類不能安全駕駛
    動力交通工具而駕駛罪，其法定刑為「一年以下有期徒刑、
    拘役或三萬元以下罰金」。而原審依檢察官聲請簡易判決處
    刑書記載為犯罪事實，於法定刑度內量處被告拘役五十五日
    ，並諭知易科罰金之折算標準，難謂有何違法失當之處。檢
    察官雖以上述理由認為原審量刑過輕，然呼氣酒精濃度高低
    ，與個人體內酵素分解酒精速率有關，因人而異，故非客觀
    之參考數據，呼氣酒精濃度僅能做為是否飲用酒類已達不能
    安全駕駛之判斷，實難以呼氣酒精濃度高低引之為量刑輕重
    之依據；又刑事處罰與行政裁罰其性質、效果及影響本非相
    同，已難相提並論，且拘役刑屬自由刑，原審判決所處拘役
    雖諭知得易科罰金，惟是否准予易科，執行檢察官仍應依修
    正前刑法第四十一條規定審酌，尚不得僅以所處拘役易科後
    之罰金數額，較行政罰鍰之金額為低，即認原判決量刑失當
    。
  (二)九十五年七月一日修正公布施行之刑法第四十一條第一項前
    段規定：「犯最重本刑為五年以下有期徒刑以下之刑之罪，
    而受六個月以下有期徒刑或拘役之宣告者，得以新臺幣一千
    元、二千元或三千元折算一日，易科罰金。」，惟被告行為
    時之刑法第四十一條第一項前段規定：「犯最重本刑為五年
    以下有期徒刑以下之刑之罪，而受六個月以下有期徒刑或拘
    役之宣告，因身體、教育、職業、家庭之關係或其他正當事
    由，執行顯有困難者，得以一元以上三元以下折算一日，易
    科罰金。」，又依修正前罰金罰鍰提高標準條例第二條前段
    （現已刪除）規定，就其原定數額提高為一百倍折算一日，
    則被告行為時之易科罰金折算標準，應以銀元三百元折算一
    日，經折算為新臺幣後，應以新臺幣九百元折算為一日。比
    較修正前後之易科罰金折算標準，以修正前之刑法第四十一
    條第一項前段即行為時法律之規定，較有利於被告（參見最
    高法院九十五年度第八次刑事庭會議決議），故原審依修正
    後刑法第二條第一項前段規定，適用修正前刑法第四十一條
    第一項前段規定，定其折算標準，並無不當，檢察官認應適
    用新修正刑法第四十一條第一項，並執此為上訴理由，亦非
    有理。
  (三)綜上，檢察官前揭上訴理由指稱原審量刑過輕云云，提起上
    訴，請求撤銷改判為無理由，應予駁回。
據上論斷，應依刑事訴訟法第四百五十五條之一第一項、第三項
、第三百七十三條、第三百六十八條，判決如主文。
，判決如主文。
中    華    民    國    95    年    10    月    12    日
                  刑事第十三庭  審判長法  官  陳慧珊
                                      法  官  李秋娟
                                      法  官  黃裕仁
上正本證明與原本無異。
本件不得上訴。
                                      書記官  王嘉仁
中    華    民    國    95    年    10    月    12    日
附錄本案論罪科刑法條全文
中華民國刑法第一百八十五條之三
服用毒品、麻醉藥品、酒類或其他相類之物，不能安全駕駛動力
交通工具而駕駛者，處一年以下有期徒刑、拘役或三萬元以下罰
金。


司法院資訊處製作；財團法人民間司法改革基金會備份。
